臺灣高雄地方法院刑事判決             100年度易字第1461號
公  訴  人  臺灣高雄地方法院檢察署檢察官
被      告  鄭淑娟
上列被告因竊盜案件，經檢察官提起公訴（100年度偵字第12009
號），本院判決如下：
    主  文
鄭淑娟犯竊盜罪，處拘役伍拾日，如易科罰金，以新臺幣壹仟元
折算壹日。
    事  實
一、鄭淑娟於民國100 年3 月6 日13時47分許，在高雄市○○區
    ○○路283 號「統一超商」內，基於意圖為自己不法所有之
    犯意，徒手自該超商之商品陳列架上竊取DHC 牌香皂1 塊（
    售價為新臺幣300 元），得手後藏放在腰際間。因超商店員
    林佳靜已發覺鄭淑娟舉止有異而注意，發現其走到鮮食區，
    而手上之香皂不見，遂告知店長王榮賢，嗣鄭淑娟在櫃檯僅
    就牛丼、孔雀捲心餅各1 個、左岸咖啡館拿鐵240ML 2 杯結
    帳，經王榮賢詢問其是否有東西沒有結帳，鄭淑娟答以「沒
    有」後，復問「妳東西沒有結帳，是否放在腰際裡面」，鄭
    淑娟始將該香皂自腰間取出並放在該商店大門旁之衛生紙商
    品上，隨即搭乘其男友錢俊呈（經檢察官為不起訴處分）所
    騎乘之機車（車牌號碼PR3-412 號）離去。嗣林佳靜報警處
    理，為警依路口監視錄影翻拍照片循線查獲。
二、案經高雄市政府警察局移送臺灣高雄地方法院檢察署檢察官
    偵查起訴。
    理  由
壹、證據能力部分
    按被告以外之人於審判外之陳述，雖不符刑事訴訟法第159
    條之1 至之4 之規定，然經當事人於審判程序同意作為證據
    ，法院審酌該言詞陳述或書面陳述作成時之情況，認為適當
    者，亦得為證據，刑事訴訟法第159 條之5 第1 項定有明文
    。本判決後開引用具有傳聞證據性質之證據資料，已經當事
    人於審判程序同意為證據使用（本院審易卷第21-22 頁），
    是其縱無刑事訴訟法第159 條之1 至第159 條之4 或其他傳
    聞法則例外之情形，亦經本院審酌該證據作成之情況，既無
    違法取得情事，復無證明力明顯過低等情形，以得供做法院
    判斷事實之依據為適當，認為均有證據能力，得為證據。
貳、實體部分
一、訊據被告鄭淑娟坦認有拿該香皂並放在腰際之事實，然矢口
    否認上開犯行，辯稱：伊沒有偷，是因買很多東西手拿不完
    ，忘記結帳云云。惟查：
（一）上開犯罪事實，業據證人即告訴人（超商店長）王榮賢於
      本院審理時證稱：被告將該香皂放在前方腰際，後將便當
      等物結帳完畢要出去時，伊請被告進來，問「是否有東西
      沒有結帳」，被告說「沒有」，第二次伊問「妳東西沒有
      結帳，是否放在腰際裡面」，被告才拿出來，當時還沒有
      報警，等被告拿出來後，伊才說要報警，被告才匆匆離去
      等語（本院易字卷第29-32 頁）；證人即超商店員林佳靜
      於警詢及偵查中具結證稱：伊於前開時地，發現被告拿了
      香皂往飲料區走，欲結帳時，發現被告的腰間有明顯的突
      出物，伊立即通知店長王榮賢下樓處理等語明確。（警卷
      第12頁；偵卷第22頁）而證人等與被告素不相識，應無必
      要刻意設詞誣陷被告，並自陷己受偽證罪追訴處罰之風險
      ，是證人等上揭所述應屬可信。復有扣押筆錄、扣押物品
      目錄表、贓物認領保管單、監視錄影翻拍照片、扣押物品
      照片、電話紀錄、車號PR3-412 車輛詳細資料報表、被告
      在超商結帳物品之發票在卷可稽（警卷第14-24 頁；本院
      審易字卷第28頁）。
（二）被告固以買很多東西手拿不完云云置辯，然證人即告訴人
      王榮賢證稱：被告當天衣服是對外遮著，東西放在腰際等
      語（本院易字卷第33頁），參以被告所結帳之物品為牛丼
      、孔雀捲心餅各1 個、左岸咖啡館拿鐵240ML 2 杯（本院
      審易字卷第29頁），倘真因求一時方便而將該香皂放在口
      袋，亦應是放在方便拿取之外衣或褲子口袋，被告卻放置
      在腰際並用衣服蓋住，顯與常情相違。且被告若因一時疏
      忽，而未將該香皂結帳，然在證人即告訴人王榮賢提醒是
      否有東西沒有結帳時，即可立即察覺，並告知證人即告訴
      人王榮賢未結帳之原因，然被告竟一味否認有未結帳之物
      品，待證人王榮賢明確告知東西放在腰際裡，被告始為上
      開辯解，益徵被告顯非一時疏忽，而未將該香皂結帳，灼
      然甚明。
（三）綜上所述，被告所辯顯係卸責之詞，不足採信，本案事證
      明確，犯行洵堪認定，應依法論科。
二、核被告所為，係犯刑法第320 條第1 項之竊盜罪。公訴人於
    起訴時認被告見東窗事發，連忙將該香皂自腰間取出並放在
    該商店大門旁之衛生紙商品上，而未得逞，認被告涉犯同法
    第320 條第2 項之竊盜未遂罪嫌，然被告在將該香皂放在腰
    際時，已將該物置於自己實力支配之下，應屬既遂，起訴法
    條尚有未洽。又起訴書認被告為累犯，然按被告有應併合處
    罰之數罪，經法院分別判處有期徒刑確定，其中一罪之有期
    徒刑先執行期滿後，法院經檢察官之聲請，以裁定定其數罪
    之應執行刑確定後，其在未裁定前已先執行之有期徒刑之罪
    ，因嗣後合併他罪定應執行刑之結果，檢察官所換發之執行
    指揮書，係執行應執行刑，其前已執行之有期徒刑部分，僅
    應予扣除而不能認為已執行完畢。若被告於應執行刑之執行
    中假釋出獄，於假釋中更犯罪，受有期徒刑以上刑之宣告者
    ，雖為其中一罪之有期徒刑執行期滿後五年以內所犯，亦僅
    構成撤銷假釋之原因，而與累犯之構成要件不符，不能論以
    累犯（最高法院90年度台非字第340 號判決意旨參照）。經
    查，被告鄭淑娟前因：（一）施用毒品案件，經本院以96年
    度訴字第1485號判處有期徒刑8 月、4 月，經減刑為4 月、
    2 月，應執行有期徒刑5 月，於97年2 月13日易科罰金完畢
    ；（二）施用毒品案件，經本院以96年度訴字第4690號判處
    有期徒刑8 月、4 月，應執行有期徒刑10月；（三）因施用
    毒品案件，經本院以96 年 度訴字第5406號判處有期徒刑10
    月，嗣上訴後經臺灣高等法院高雄分院以97年度上訴字第
    389 號駁回上訴確定；（四）因施用毒品案件，經本院以97
    年度審訴字第4422號判處有期徒刑8 月。被告所犯（四）案
    件與前開（一）（二）（三）案件接續執行，於99年3 月26
    日縮短刑期假釋出監並付保護管束，保護管束期滿日為99年
    7 月7 日，惟於假釋期間故意更犯施用毒品罪經判刑確定而
    撤銷假釋，應執行殘刑3 月又11日。又上開第（一）（二）
    （三）案件經臺灣高等法院高雄分院以100  年度聲字第623
    號裁定定應執行有期徒刑2 年確定，接續與（四）案件判處
    之有期徒刑8 月，合併計算殘刑為3 月又11日（尚未執行）
    。是以（一）案件所判處之應執行刑有期徒刑5 月，雖形式
    上已於97年2 月13日易科罰金執行完畢，惟該案尚有須與之
    合併定其應執行之（二）、（三）案件尚未執行完畢，有臺
    灣高等法院被告前案紀錄表在卷可稽，則在執行刑尚未全部
    執行完畢以前，各罪之宣告刑均不發生執行完畢之問題，僅
    應將其已執行之刑期自應執行刑中扣除，不能認該部分已執
    行完畢，自不構成累犯，公訴人認本案被告係累犯，尚有誤
    會，附此敘明。
三、爰審酌被告有前開所述多次犯罪經法院判刑確定之紀錄，素
    行非佳，正值青年，不思以正當途徑獲取財物，竊取他人財
    物以求不勞而獲之犯罪動機，惟所竊物品價值不高，因犯罪
    後遭發現而當場返還，所生之危害有限，及其犯罪後於本院
    審理時未見悔意，犯後態度欠佳，兼衡其犯罪目的、手段、
    所生損害、生活狀況、智識程度等一切情狀，量處如主文所
    示之刑，並諭知易科罰金之折算標準。
據上論斷，應依刑事訴訟法第299 條第1 項前段，刑法第320 條
第1 項、第41條第1 項前段，刑法施行法第1 條之1 ，判決如主
文。
本案經檢察官謝長夏到庭執行職務
中    華    民    國   100    年    11    月    11    日
            刑事第十六庭   審判長法 官  施柏宏
                                 法 官  林柏壽
                                 法 官  陳美芳
以上正本證明與原本無異。
如不服本判決應於收受判決後10日內向本院提出上訴書狀，並應
敘述具體理由。其未敘述上訴理由者，應於上訴期間屆滿後20日
內向本院補提理由書(均須按他造當事人之人數附繕本)「切勿逕
送上級法院」。
中    華    民    國   100    年    11    月    15    日
                                書記官  陳鈺甯
附錄本案論罪科刑法條
刑法第320條第1項
意圖為自己或第三人不法之所有，而竊取他人之動產者，為竊盜
罪，處5  年以下有期徒刑、拘役或 5 百元以下罰金。